# 合营企业是否终须纳入一方合并

提问人：yry3183 时间：2015-11-13 21:32:35
请教陈版主，某公司与其他方共同设立一公司，股权比例分别为50%。两投资方在被投资方的董事会中人数相等，重大决策必须协商一致才可执行，由董事会聘任高管，但因某投资方有较好的管理经验，高管人员多由其中一方的原高管组成。请问，高管“派出”较多的一方可否视为控制被投资方而纳入合并报表？另请问，合营公司是否必须有一方纳入合并报表？

回答人：chenyiwei
1 、“共同控制”的判断是看双方是否分享涉及相关活动的决策权，并据此分享可变回报。如果“某投资方有较好的管理经验，高管人员多由其中一方的原高管组成”，则应进一步分析这些高管是否必须在董事会明确的战略问题的框架下行使职权，以及董事会的决策机制。关注董事会议案是否均由该方提出，并事实上均获得通过等。关键是这个问题是否影响到了双方在被投资公司治理层中的均衡，不能仅仅依据管理人员（执行层）占多数就认为必然具有控制权。因为判断控制时更关注对决策层的控制情况。
2 、合营企业无实际控制人，不纳入其中任何一方的合并报表范围。